臺灣高雄地方法院刑事判決　　　　　　　95年度訴字第4485號
公　訴　人　臺灣高雄地方法院檢察署檢察官
被　　　告　丙○○
　　　　　　　　　　（現另案
指定辯護人　本院公設辯護人陳信凱
上列被告因毒品危害防制條例案件，經檢察官提起公訴（95年度
偵緝字第2021號），本院判決如下：
    主  文
丙○○共同連續販賣第二級毒品，累犯，處有期徒刑捌年陸月。
扣案之第二級毒品MDMA82顆（合計淨重貳拾貳點柒柒公克），均
沒收銷毀之；扣案之電子磅秤壹台及其上殘留之第三級毒品愷他
命、門號0000000000號行動電話壹支（含SIM 卡壹張），均沒收
之；未扣案共同販賣第二、三級毒品所得新台幣陸仟伍佰元，連
帶沒收之，如全部或一部不能沒收時，以其財產抵償之。
    事  實
一、丙○○明知MDMA（俗稱搖頭丸）、愷他命係屬毒品危害防制
    條例第2 條所列之第二、三級毒品，不得持有或販賣，因其
    表哥即綽號「阿B 」、「老二」之戊○○（另案審理）係以
    戊○○所有門號0000000000號行動電話作為與不特定購買者
    買賣第二、三級毒品之聯絡工具，且戊○○欲於民國94年8
    月28日前往大陸地區，而無法於赴大陸期間親自與購買毒品
    者聯絡以販賣毒品，竟與戊○○共同基於販賣第二、三級毒
    品營利之概括犯意聯絡，由戊○○於94年8 月27日上午4 、
    5 時許，至高雄市○○區○○街21號3 樓之5 丙○○與其女
    友林孟蓉租屋住處，將上開門號0000000000號行動電話交由
    丙○○作為共同販毒之聯絡工具，並以「衣服」或「上面」
    作為第二級毒品MDMA之代號、「褲子」或「下面」作為第三
    級毒品愷他命之代號，交由丙○○負責接聽並交付第二、三
    級毒品MDMA、愷他命與撥入上開門號0000000000號行動電話
    購買之人，而於附表編號1 、2 、4 所示之時間、地點，以
    每顆MDMA新臺幣（下同）400 元之價格，連續販賣如附表編
    號1 、2 、4 所示數量之第二級毒品MDMA與庚○○，於附表
    編號3 所示之時間、地點，以每顆MDMA500 元之價格及每公
    克愷他命1,200 元之價格，同時販賣如附表編號3 所示數量
    之第二、三級毒品與甲○○，及於附表編號5 所示之時間、
    地點，以每公克愷他命1,200 元之價格，販賣如附表編號5
    所示數量之第三級毒品愷他命與丁○○，嗣經警於94年8 月
    31日下午4 時許，持搜索票至丙○○與其女友林孟蓉租屋處
    ，在衣櫃內扣得外觀紅色及黃色之MDMA共82顆（紅色部分共
    8 顆，驗後淨重共計2.31公克；黃色部分共74顆，驗後淨重
    共計20.46 公克；合計82顆，驗後淨重22.77 公克）、丙○○所有專供販賣毒品所用且殘留愷他命之電子磅秤1 台及戊○○所專有供販賣毒品所用之門號0000000000號行動電話1
    支（含SIM 卡1 張）等物。
二、案經高雄市政府警察局移送高雄地方法院檢察署檢察官偵查
    起訴。
    理  由
壹、證據能力部分：
一、按被告以外之人於偵查中向檢察官所為之陳述，除顯有不可
    信之情況者外，得為證據。刑事訴訟法第159 條之1 第2 項
    定有明文。被告以外之人於偵查中向檢察官所為陳述，雖為
    審判外之陳述，然依刑事訴訟法之規定，檢察官係代表國家
    偵查犯罪、實施公訴，依法有訊問被告、證人、鑑定人權利
    之人；且於實務運作時，檢察官偵查中向被告以外之人所取
    得之陳述，原則上均能遵守法律規定，不致於違法取供，故
    可信度極高，自得為證據。本院審酌證人甲○○於偵查中向
    檢察官所為陳述，並無非法取供等非任意之陳述，亦無其他
    足認該陳述有何顯不可信之情事，且經具結，依上開規定，
    該等陳述得作為本案證據。
二、被告以外之人於審判中所在不明而無法傳喚或傳喚不到者，
    其於檢察事務官、司法警察官或司法警察調查中所為之陳述
    ，經證明具有可信之特別情況，且為證明犯罪事實之存否所
    必要者，得為證據，刑事訴訟法第159 條之3 第3 款定有明
    文。本件證人庚○○經合法傳喚、拘提，並未於審理期日到
    庭，且亦無在監、押之情形，有送達回證1 紙、高雄市政府
    警察局三民第二分局96年6 月11日拘提回函、個人基本資料
    查詢結果1 紙、臺灣高等法院在監在押全國紀錄表附卷可稽
    ，而查證人庚○○於警詢之證述，經就親身經歷予以描述，
    且就詢問內容，均能清楚詳細回答，亦就監聽譯文內容分別
    明確表達94年8 月28日係撥打戊○○之0000000000號行動電
    話購買搖頭丸（即第二級毒品MDMA）及數量、購買次數，且
    以為是戊○○所接聽，惟3 次均係由被告交付搖頭丸等情，
    當無任何不法取供而為陳述，茲審酌上開外部情狀，認其於
    警詢中所為之陳述，乃具有可信之特別情況，且為證明被告
    販賣毒品犯罪事實之存否所必要，符合刑事訴訟法第159 條
    之3 第3 款所示要件，具有證據能力，得為本件認定犯罪事
    實之證據。
三、被告以外之人於審判外之陳述，雖不符前4 條之規定，而經
    當事人於審判程序同意作為證據，法院審酌該言詞陳述或書
    面陳述作成時之情況，認為適當者，亦得作為證據，刑事訴
    訟法第159 條之5 第1 項定有明文。本件被告、辯護人及檢
    察官均對本院判決所引監聽譯文，均同意作為本案證據使用
    ，本院審酌各該證據作成之情況，認為適當，依刑事訴訟法
    第159 條之5 第1 項得作為證據。
貳、認定犯罪事實所憑之證據及理由：
一、訊據被告丙○○故坦承持有上開第二級毒品MDMA之事實，惟
    否認有何販賣、意圖販賣而持有第二、三級毒品之犯行，辯
    稱：查獲之第二級毒品係伊買來自己施用，並無販賣他人，
    門號0000000000號行動電話為伊表哥戊○○所有，因戊○○
    於94年8 月28日去大陸而將行動電話遺落在伊租屋處，電子
    磅秤是伊在秤自己施用之愷他命所用，伊雖與丁○○於94年
    8 月31日凌晨通電話，但並無販賣毒品與丁○○，另並未與
    甲○○、庚○○通過電話，亦未販賣第二、三級毒品云云。
    惟查：
（一）高雄市政府警察局刑警大隊員警於94年8 月31日下午3 時
      35分，持搜索票至高雄市○○區○○街21號3 樓之5 被告
      與其女友林孟蓉租屋處之房間衣櫃內，搜索查獲疑似MDMA
      3 包共82顆、電子磅秤1 台、門號0000000000號行動電話
      1 支（含SIM 卡1 張）、查獲第四級毒品一粒眠13顆與被
      告所有門號0000000000號行動電話1 支（含SIM 卡1 張）
      ，此有搜索票、搜索扣押筆錄、查獲照片6 紙在卷可憑（
      見警詢第000000000 號卷【下稱警一卷】第9 ～14、35
      ～36頁）。而查獲合計3 包共82顆之錠劑，外觀為紅色錠
      劑共8 顆（驗前淨重2.34公克，驗後淨重2.31公克）及外
      觀黃色錠劑共74顆（驗前淨重20.49 公克，驗後淨重20.
      46公克），經送驗結果含有第二級毒品MDMA成分（合計驗
      後淨重22.77 公克），有高雄醫學大學附設中和紀念醫院
      94年12月20日檢驗報告2 紙在卷可考（見95年度偵緝字卷
      【下稱偵緝卷】第2021號偵查卷第21～22頁），另查獲13
      顆淺橘黃錠劑（驗後淨重2.32公克）經送驗結果，含第四
      級毒品硝假西泮（即俗稱一粒眠），亦有高雄醫學大學附
      設中和紀念醫院96年8 月15日檢驗報告可憑（見上開偵緝
      卷第20頁）；再自被告上開租屋處所扣得電子磅秤1 台經
      送驗結果呈愷他命陽性反應，亦有高雄醫學大學附設中和
      紀念醫院96年4 月3 日檢驗報告1 紙附卷可參（檢驗報告
      編號0000 -000） （見本院卷第54頁），是被告持有上開
      第二級毒品、第四級毒品及含第三級毒品愷他命之電子磅
      秤1 台之事實，應堪認定。
（二）證人即共同正犯戊○○於本院審理時證述：於94年7 、8
      月間，甲○○、庚○○均有撥打伊所有0000000000號行動
      電話向伊買過第二級或第三級毒品，伊有時至高雄市○○
      區○○街21號3 樓之5 找被告，因此曾在被告住處樓下交
      付愷他命予丁○○1 、2 次，MDMA每顆係販賣400 元，愷
      他命則1 公克賣1,000 多元。伊自94年8 月28日出境前往
      大陸娶老婆，至94年9 月14日入境時即在桃園機場被查獲
      ，於94年8 月27日上台北前之當日上午4 、5 時許，伊將
      0000000000號易付卡之行動電話拿至高雄市○○區○○街
      21號3 樓之5 交給被告，由被告在國內接聽毒品客戶打電
      話來，並負責交付第二、三級毒品，伊另外攜帶門號開頭
      為0917之電話出門，伊於入境前有撥打該0000000000號行
      動電話，結果不通，就另外打長途電話到被告家，因而知
      道被告在國內已經被查獲等語（見本院卷第118 ～119 、
      123 ～130 頁），而證人戊○○與被告為姑表兄弟，彼此
      經常往來，且常至被告及其女友林孟蓉位於高雄市○○區
      ○○街21號3 樓之5 住處找被告，業據證人戊○○陳述在
      卷（見本院卷第119 ～121 頁），此亦經被告陳述在卷（
      警一卷第7 頁），足認證人戊○○證述，應無構陷被告之
      情。又戊○○確實自94年8 月28日出境至94年9 月14日入
      境，並於同日因運輸第一級毒品為警查獲並羈押在桃園看
      守所，有其入出境資訊連結作業、臺灣高等法院在監在押
      全國紀錄表各1 紙在卷可稽（見本院卷第106 ～107 頁）
      ，參以高雄市○○區○○街21號3 樓之5 之承租人為被告
      之女友林孟蓉，被告亦為該址之住戶，且為林孟蓉之緊急
      聯絡人，有住戶資料表、住戶對照表各1 份在卷可稽（見
      本院卷第103 ～104 頁），是證人戊○○證述被告居住於
      高雄市○○區○○街21號3 樓之5 ，且前以被告住處樓下
      作為交易第二、三級毒品之地點、以門號0000000000號行
      動電話供買毒者聯繫，並於94年8 月27日上午4 、5 時許
      將其行動電話交由被告作為與購買第二、三級毒品者之聯
      絡工具等情，應堪採信，而足資認定。
（三）又被告與其女友林孟蓉2 人於94年8 月31日下午3 時35分
      為警於其住處查獲時，在場人僅有被告及林孟蓉2 人，而
      0000000000號行動電話亦與扣案物品即被告稱為其所有之
      MDMA82顆一同放置於衣櫃被搜索查獲，均如上述；再查獲
      員警乙○○於本院審理時證述：伊跟監戊○○時，戊○○
      會去被告上開住屋處找被告，且扣案之毒品及0000000000
      號行動電話均是在上開被告住處查獲等語（見本院卷第88
      頁）；而被告為警查獲時，第1 次警詢即稱上開電話自94
      年8 月27日起均由其使用，第2 次警詢起，除供稱接過丁○○於94年8 月31日凌晨3 時所撥入上開0000000000號之
      電話外，另接獲同日凌晨4 時46分46秒許由0000000000號
      行動電話撥打至上開門號0000000000號電話（見警一卷第
      6 ～7 頁、偵緝卷第12頁），並有0000000000號行動電話
      接聽0000000000號門號撥入之「已接電話」查獲照片2 紙
      在卷可憑（見警一卷第36頁），再經員警向被告確認是否
      親自接聽該通電話時，被告亦稱「確實親自接聽無誤，談
      話內容是男子小柏詢問戊○○回來了沒」等語，雖員警依
      該監聽譯文及監聽錄音詢問向被告確認並非男子撥入電話
      單純找戊○○，而係由女子詢問是否購買愷他命之內容後
      ，被告復辯稱不確定由何人打入等語（見警一卷第6 ～7
      、12頁、警詢第0000000000號移送卷【下稱警二卷】第17
      、18頁、偵緝卷第12頁），然並無礙於被告確實接聽過上
      開電話之事實，綜上，戊○○自94年8 月27日上午4 、5
      時許將上開0000000000號行動電話交與被告時起，至被告
      為警查獲之同年月31日下午3 時35分止，上開0000000000
      號行動電話均在被告持有使用中，應堪認定。參酌戊○○
      於出境前之94年8 月27日上午4 、5 時許之凌晨時間，特
      別將上開供與買毒者聯繫之0000000000號行動電話交由在
      臺灣之被告，另攜帶門號開頭為0917之電話出境，並使該
      0000000000號行動電話於戊○○在大陸期間仍特別保持開
      機狀態，而非由戊○○將該行動電話關機而放置於戊○○
      家中；且戊○○在大陸之期間內，陸續有他人撥入該門號
      0000000000號電話進行毒品買賣之對話，而持有該行動電
      話之被告於電話接通後，即與撥入上開門號欲購買毒品者
      為毒品數量、價格、交易地點等內容詳細交談，購毒者亦
      因而與被告為毒品交易（詳如下述），顯見戊○○交付與
      被告之行動電話，顯係購毒者信賴可買得毒品之電話，益
      徵戊○○特別交付被告該未關機行動電話之目的，係為使
      戊○○在大陸期間，仍可藉由被告與買毒者保持聯繫以供
      販毒；參以戊○○在大陸期間，仍特別撥打至0000000000
      號行動電話與被告聯絡，而非撥打至被告所有供平常使用
      之門號0000000000號行動電話（見警詢卷第5頁 、94年8
      月31日警詢筆錄），且僅因該0000000000號電話不通，戊○○旋知有異而撥打被告家中電話，而獲悉被告被查獲等
      情，益見戊○○在大陸期間亦確認該0000000000號為被告
      持有中，而撥打聯絡，復佐以戊○○交付與被告之上開行
      動電話存有與買毒者保持聯繫以供販毒之目的，於大陸期
      間仍欲透過上開門號0000000000號行動電話與被告保持密
      切聯繫，足徵戊○○與被告有共同以上開0000000000號行
      動電話與買毒者聯絡以販賣第二、三級毒品之犯意聯絡，
      至為灼然。
（四）證人庚○○於警詢證述：伊施用毒品愷他命之來源，均是
      向綽號「阿B 」之戊○○購買，在94年6 、7 月間曾向戊○○買過2 次，均是一手交錢，一手交毒品愷他命。另伊
      因幫朋友買搖頭丸（即MDMA），伊於94年8 月28日以門號
      0000000000號行動電話撥打戊○○所有之0000000000號行
      動電話，購買搖頭丸（即MDMA）3 次，共6 顆，總金額為
      2,400 元，3 次拿搖頭丸下來交易男子即伊有看過而指認
      出之被告，而該電話中談及「2 件衣服」、「算400 元」
      ，係指伊要購買「2 顆搖頭丸」、如1 顆搖頭丸由被告送
      貨來要500 元，但如伊自己去對方住的大樓樓下拿，算1
      顆400 元，在電話中，被告叫伊至對方住的大樓樓下交易
      等語（見警二卷第27～32頁）。參酌證人庚○○以其門號
      0000000000號行動電話與0000000000號行動電話之通聯紀
      錄，確實於94年8 月28日有如附表編號1 、2 、4 所示之
      時間內通聯，於附表編號1 所示之時間第1 通電話於當日
      12時27分許撥通後，即談及有無「上衣」即搖頭丸、價格
      以「400 元」計算，第2 通電話於當日中午12時55分撥通
      後詢問交易地點在「仁義街與興中路」，購買數量為「2
      件」即2 顆，第3 通電話於當日12時58分撥通後，庚○○
      告以「已經到興中路與仁義路」之交付毒品地點，對方即
      稱「好」等情（見警一卷第22頁）；於附表編號2 之時間
      則通話內容，第1 通電話於當日下午5 時35分許顯示：「
      B （庚○○）：你那邊有衣服嗎？A （被告）：有。B ：
      有沒有辦法送。A ：我要睡了，你自己過來拿。B ：好。
      A ：跟今天一樣的地方。」，第2 通電話於當日晚上6 時
      08分許顯示：「A ：喂。B ：我到了。A ：你要幾件。B
      ：我要2 件。A ：好。」等情（見警一卷第22～23頁）；
      於附表編號4 之時間，其於當日晚上9 時38分許通話內容
      顯示：「A ：喂。B ：我們到了。A ：你要什麼。B ：衣
      服。A ：你在哪裡。B ：上次我們來拿的地方。A ：好」
      等情（見警一卷第24頁），足認證人庚○○所述於94年8
      月28日與被告之電話通聯內容乃連續3 次與向被告談論購
      買「衣服」即第二級毒品MDMA，每次2 顆，每顆400 元，
      並均至相同之地點即被告上開住處與被告完成買賣第二級
      毒品MDMA之交易，總共交付2,400 元，應堪採信。
（五）再證人甲○○於偵查及本院證述：伊於94年8 月間有施用
      愷他命，並向「阿B 」即戊○○購買過「褲子」即愷他命
      、「衣服」即搖頭丸共1 、2 次。94年8 月28日以伊所持
      0000000000號行動電話撥打0000000000號行動電話通聯之
      內容談論購買毒品之交易，由伊確認有無東西後，於當晚
      9 、10時許至約定之高雄市○○路與中山路口交易，通聯
      譯文「上衣一、下面二」，該「上衣一」指搖頭丸1 顆、
      「下面二」指愷他命2 公克，一顆搖頭丸500 元，1 公克
      愷他命則需1200元等語（見本院卷第84～85頁、95年度偵
      字第2774號卷95年4 月7 日偵訊筆錄），而依上開2 門號
      當日之通聯紀錄，當日9 時24分通話內容顯示：「A ：（
      被告）喂。B （甲○○）：阿B 喔，我小林（音譯）啦你
      在哪裡啊。A ：市區啦。B ：一樣喔。A ：是。B ：有上
      衣。A ：你要多少。A ：上衣1 、下面2 。A ：好。B ：
      我到了在打給你。A ：好」，當日9 時37分許顯示：「A
      ：為。B ：阿B 喔，我到了。A ：你要什麼。B ：上1 、
      下2 。A ：我在旅館對面。B ：好」等情（見警一卷第24
      頁），從而，足認證人甲○○係撥打0000000000號行動電
      話後，同次取得搖頭丸1 顆及愷他命2 公克，並交付1 顆
      搖頭丸500 元及2 公克愷他命2,400 元，合計2,900 元之
      金額無疑。證人甲○○雖於本院另證述：給伊者為一年輕
      人，不像被告這麼老等語，然證人甲○○以其電話撥打門
      號0000000000號行動電話確認可買得搖頭丸及愷他命，且
      被告回答地點在市區時，證人甲○○即答稱「一樣喔」，
      且旋於13分鐘後抵達高雄市○○路與中山路口之被告住處
      附近，並在撥打電話告知已經到達交易毒品地點，被告回
      答「在旅館對面」，證人甲○○因而與被告交易毒品成功
      ，足認甲○○前已知悉毒品交付地點係在所熟悉之被告住
      處樓下附近。復參酌被告自94年8 月27日上午4 、5 時起
      至94年8 月31日下午3 時35分許為警查獲時止，乃係門號
      0000000000號行動電話之持有人，且被告前於附表編號1
      、2 、4 所示之時間即自94年8 月28日中午12時起至當日
      晚上9 時38分許，均接聽證人庚○○撥入0000000000號之
      行動電話多次，並將第二級毒品MDMA多次交付之，業如前
      述，而證人甲○○同次取得第二、三級毒品之地點亦在被
      告住處樓下，已足認被告在與證人庚○○為附表編號2 時
      間為MDMA交易後至附表編號4 時間為MDMA交易前之間，於
      附表編號3 所示之時間即94年8 月28日晚上9 時24分至37
      分時許，係接聽證人甲○○撥入購買毒品電話之人，且由
      被告同次交付上開第二、三級毒品無疑，是證人甲○○上
      開證述交付毒品為其他之年輕人等語，並不足採信為有利
      被告之認定。
（六）證人丁○○於本院審理時證述：伊曾多次向戊○○購買愷
      他命前後達1 年，均先以電話聯繫後再拿取毒品，電話中
      伊均稱自己為「小惠（音譯）」，且均由戊○○親自交付
      給伊，只有94年8 月31日那次購買愷他命前，因戊○○曾
      向伊說因要到外地工作而將電話交給戊○○堂弟，如果伊
      要買毒品，打該支電話會有人接，因此84年8 月31日伊以
      自己所有之電話0000000000號撥打0000000000號行動電話
      ，向戊○○之堂弟購買愷他命，說了如監聽譯文所紀錄之
      內容後，並至戊○○堂弟之住處取得1 公克之愷他命，且
      當面支付1,000 多元等語（見本院卷第77～82頁），而被
      告亦稱：確實與丁○○於上開時間有電話通聯等語（見本
      院卷第33頁）；且證人戊○○於本院審理時亦證述有介紹
      被告與丁○○認識等語（見本院卷第124 、130） 。再參
      酌丁○○持其電話0000000000號與0000000000號行動電話
      於94年8 月31日凌晨3 時08分通聯內容顯示：「A （被告
      ）：喂。B （丁○○）：喂，你是『阿正』伊堂弟哦。A
      ：嗯。B ：阿我『小惠』啦，你現在有東西嗎？A ：喔，
      有。B ：那你先拿給我好嗎？A ：拿多少？B ：你現在是
      不是在三多路這裡？A ：嗯。B ：你先拿2 包給我，我回
      來在跟他算好嗎？A ：好。B ：好，我等一下到你家的時
      候，再麻煩你下來一下。A ：嗯，2 包喔，我看我這裡有
      剩嘛。B ：你先講。A ：我這裡沒有了。B ：不然呢，幾
      克？剩1 克嗎？A ：嗯。B ：你現在都出多少？A ：12
      。B ：你現在只剩1 克而已？嗯。B ：怎麼這麼少？你自
      己用完的喔。A ：沒有。B ：不然呢。A ：別人拿走的，
      現在高雄市很缺的。B ：現在很缺的，好啊，不然你等一
      下先拿1 克下來給我。A ：是喔。B ：伊大概什麼時候回
      來。A ：回來，你才跟他算嗎？B ：對啊，這種事情我跟
      他算就好了，你不用煩惱這個。A ：我不用煩惱這個。B
      ：你需要煩惱這個嗎？A ：我不用啊。B ：你不需要煩惱
      這個吧。A ：是喔，阿問題是... 。B ：你直接說沒關係
      。A ：你拿給我現金比較方便吧。」等情，另94年8 月31
      日凌晨3 時16分許0000000000號與0000000000號行動電話
      門號通聯內容為：「A ：喂。B （小惠）：你可以下來了
      。A ：好。」，有該通訊監察書及監聽譯文在卷可憑（見
      警一卷第19～20、26～29頁、警詢移送卷第38頁）。依上
      開通聯經過可知，證人丁○○撥打電話之目的即為購買愷
      他命，電話撥通後即詢問被告是否為「阿正之堂弟」，被
      告仍予以回應「嗯」，甚至並就丁○○購買愷他命之數量
      、金額、居住地點為三多路明確回覆，並對於是否當次即
      現金交易或與戊○○另行交款，亦在電話中討論，且被告
      仍向丁○○告以高雄市很缺愷他命，亦有他人「拿走」因
      而僅剩「1 克」，益徵被告與丁○○通話確認購買愷他命
      之數量及金額後，於94年8 月31日凌晨3 時16分許經丁○○電話通知後，被告即在其上開住處樓下交付毒品與丁○○，並由丁○○當場交付毒品價金與被告。又被告於通話
      時告以證人丁○○所販賣之價格為「12」等語，參以證人
      丁○○於本院證述：伊該次買得愷他命1 克，且當次支付
      現金1,000 多元等語；另94年8 月31日凌晨4 時12分許，
      0000000000號與上開0000000000號行動電話通話內容亦提
      及「B （KK）：我要拿下面的。A （被告）：下面的12
      。B ：12？他跟我拿都拿1000元，我跟他拿都拿1,000 的
      。...A ： 沒辦法。B ：為什麼，我跟他拿都拿1 000 啊
      。A ：那沒辦法。」等情（見警一卷第31頁），足認該1
      公克愷他命係以「1,200 元」販出明確，證人丁○○購得
      愷他命1 公克後所交付與被告之金額為1,200 元，應堪認
      定。
（七）證人丁○○雖另於本院證稱：伊係向「阿正的堂弟」通電
      話，戊○○向很多人介紹朋友都會說是堂弟等語，然參以
      證人戊○○證述：曾介紹被告與丁○○認識，但無介紹其
      他男子或表弟給丁○○認識等語（見本院卷第118 頁），
      及丁○○在電話中談論交易毒品之地點時，為「三多路」
      即被告上開住處附近，且告以「我等下到『你家』，再麻
      煩你下來一下」等情，均足見丁○○顯然知悉欲購買之販
      賣毒品者為居住於該處之被告，並非陌生不熟識之人，另
      證人丁○○雖於本院審理時證述：並不認識被告，且拿完
      毒品就走，因時間太久而不知交付毒品之人是否為被告等
      語，亦顯與上開通聯譯文兩人顯係認識之內容不符，而不
      足採信，附此敘明。
（八）被告雖以上開情詞置辯：然查：
   (1) 證人戊○○於本院證述係於94年8 月27日上午4 、5 時許
      將0000000000號行動電話親自拿至被告住處交付給被告以
      供販毒所用，如上所述，是被告辯稱係戊○○遺留於該處
      ，顯與事實不符。又參酌被告與丁○○之通話內容，接通
      之初丁○○即知悉接話者並非戊○○之情況下，仍與被告
      談論愷他命買賣一事，係待雙方就毒品價金之交付，係當
      場付現或待戊○○回來再予結算一事，始談及戊○○於何
      時回來等情，並非僅單純交代戊○○去處。況上開門號
      0000000000號行動電話係與扣案之MDMA同時被查獲，且自
      戊○○出境後至被告為警查獲時止，均係開機中，且有多
      通關於毒品買賣之通聯內容，均非交代戊○○之去處，顯
      非一般保管行動電話所為之事，足認被告所持用期間，係
      用作販毒聯絡之工具，是被告此部分辯解，即無可採信之
      處。
   (2) 另扣案之電子磅秤經送驗結果確實存有愷他命成分，詳如
      前述，被告如僅係一般施用愷他命者，何以需以此秤重，
      反係販賣毒品者依買毒者之要求購買1 克、2 克，始須電
      子磅秤此一精密儀器確認重量，是被告辯稱電子磅秤為施
      用愷他命所秤重，亦難採信。
   (3) 又被告與甲○○、庚○○監聽通聯錄音帶送請鑑定結果，
      因送驗之錄音帶各段語音樣本之語音品質即可比對語音數
      量均不符鑑定需求，而無法鑑定，有內政部警政署刑事警
      察局96年4 月23日刑鑑字第0960056912號函在卷可稽（見
      本院卷第97頁），然依上開事證已足認定被告係持有使用
      上開0000000000號行動電話與甲○○、庚○○為毒品交易
      等事實，故此部分聲紋無法鑑定之結果，並不足影響前開
      事實之認定。
（九）又證人戊○○於本院審理時證述：1 公克愷他命買進800
      至900 元，賣出1,000 多元；另1 顆MDMA買進250 元，賣
      出400 元等語（見本院卷第129 頁），足認被告與戊○○
      於附表所示之時地，以如附表所示之價格共同販賣毒品與
      庚○○、甲○○、丁○○等人，均有圖利之意圖甚明。
（十）綜上所述，被告辯解均為卸責之詞，要難採信，本件事證
      明確，被告之犯行足堪認定，應予依法論科。
參、論罪科刑部分：
一、被告行為後，刑法、刑法施行法業已於94年2 月2 日、95年
    6 月14日修正公佈，並均自95年7 月1 日施行，參酌最高法
    院95年5 月23日刑事庭第8 次會議決議，應依刑法第2 條第
    1 項之規定，為新舊法比較：
（一）修正前刑法第28條規定：「二人以上共同實施犯罪之行為
      者，皆為正犯」，而修正後該條則將「實施」修正為「實
      行」，以排除陰謀共同正犯及預備共同正犯，被告於修法
      前後均構成共同正犯，並無歧異之處，故應依一般法律適
      用之原則，適用現行、有效之裁判時法論處
（二）被告行為時，刑法第47條累犯之適用並不以故意犯為限，
      雖修正後刑法第47條則限於故意犯始有適用，然本件被告
      為故意犯罪，故不論依新舊法，均構成累犯，並無歧異之
      處，自不生比較之餘地，故應一般法律適用之原則，適用
      現行、有效之裁判時法論處。
（三）修正前具有刑法第56條連續犯之關係者，則以一罪論，然
      修正後之刑法業已刪除第56條連續犯之規定，則被告所犯
      數罪即應依修正後之數罪併罰之規定分論併罰。此刪除雖
      非犯罪構成要件之變更，但顯已影響行為人刑罰之法律效
      果，自屬法律有變更，仍應比較新舊法之規定。是比較結
      果，修正後之規定並非較有利於被告。
（四）經綜合比較結果，新法對被告並非有利，應依刑法第2 條
      第1 項前段之規定，適用行為時法即修正前之刑法處斷之
      。
二、按MDMA、愷他命為毒品危害防制條例第2 條第2 項第2 、3
    款所規定之第二、三級毒品，不得非法販賣、持有之。故核
    被告所為，係犯毒品危害防制條例第4 條第2 、3 項之販賣
    第二、三級毒品罪。被告持有第二、三級毒品MDMA及愷他命
    進而販賣，持有第二、三級毒品之低度行為，均為販賣之高
    度行為所吸收，不另論罪。又被告與戊○○間，於附表所示
    之時地，多次販賣第二、三級毒品之犯行，均有犯意聯絡及
    行為分擔，為共同正犯。被告於附表編號1 、2 、3 、4 販
    賣第二級毒品之犯行及就附表編號3 、5 販賣第三級毒品之
    犯行，其時間緊接，手法相同，顯係基於概括之犯意為之，
    應依修正前刑法第56條連續犯之規定，論以一罪，並加重其
    刑（法定刑為無期徒刑部分不得加重）。被告於附表編號3
    時間同一次販賣與甲○○第二、三級毒品之犯行，係以一行
    為觸犯數罪名，為想像競合犯，應依刑法第55條之規定，從
    一重共同連續販賣第二級毒品罪處斷。被告前因違反電子遊
    戲場業管理條例案件，經本院以93年度簡字第第4536號判處
    有期徒刑3 月確定，於93年12月23日易科罰金執行完畢，有
    臺灣高等法院被告前案紀錄表及經臺灣高雄地方法院93年度
    執字第11150 號卷附卷可考，是被告於前開有期徒刑執行完
    畢後5 年內，故意再犯本件有期徒刑以上之罪，為累犯，應
    依刑法第47條第1 項之規定，加重其刑，並遞加重之（法定
    刑為無期徒刑部分不得加重）。爰審酌被告為牟私利而販賣
    MDMA及愷他命，殘害國民身心健康，足使社會施用毒品人口
    增加，而相對提高社會負成本，減損勞動生產力，影響社會
    層面至深且鉅，惟查獲之毒品以多次販賣與他人，被告犯後
    否認犯行，毫無悔意，且浪費司法資源，由被告僅以暗語與
    他人聯繫販出毒品之地點及內容，實非單純等一切情狀，量
    處如主文所示之刑。扣案之MDMA82顆（合計驗後淨重22.77
    公克），係屬毒品危害防制條例第2 條第2 項第2 款所規定
    之第二級毒品，且屬違禁物，爰依毒品危害防制條例第18條
    第1 項前段之規定，不問屬於犯人與否，沒收銷燬之。扣案
    電子磅秤1 台，為被告所有專供販賣第三級毒品愷他命所用
    之物，另扣案門號0000000000號行動電話（SIM 卡為易付卡
    ），雖申請人非戊○○，然該門號為易付卡，實際所有人亦
    為戊○○，且與行動電話均為戊○○所有，業據戊○○陳述
    在卷，並專供本件販賣第二、三級毒品所用之物，爰均依毒
    品危害防制條例第19條第1 項之規定，併予宣告沒收。又扣
    案電子磅秤經送驗結果，呈愷他命陽性反應，如前所述，顯
    見該電子磅秤上殘留有第三級毒品愷他命，而屬違禁物，是
    就該殘留之第三級毒品愷他命，應依刑法第38條第1 項第1
    款之規定，沒收之。至鑑驗耗用之毒品既已滅失，自無庸宣
    告沒收、銷燬，併此敘明。被告販賣如附表編號1 、2 、4
    所示之第二級毒品與庚○○價格共計2,400 元，販賣如附表
    編號3 所示之地二、三級毒品與甲○○價格共計2,900 元，
    販賣附表5 所示之第三級毒品價格計1,200 元，合計販賣所
    得之金額為6,500 元，雖未扣案，仍應依毒品危害防制條例
    第19條第1 項及共犯理論，與戊○○連帶沒收之，其全部或
    一部不能沒收時，以其財產抵償之。
四、另扣案被告持有之一粒眠13顆，雖為毒品危害防制條例第2
    條第4 項所規定之第四級毒品，然並無證據足認被告有何販
    賣第四級毒品之犯行，公訴人亦未說明此部分與本案販賣第
    二、三級毒品有何關連，另扣案行動電話門號為0000000000
    號行動電話非供本案販賣毒品所用，爰不另為沒收之諭知，
    附此敘明。
據上論斷，應依刑事訴訟法第299 條第1 項前段，毒品危害防制
條例第4 條第2 項、第3 項、第18條第1 項前段、第19條第1 項
，刑法第2 條第1 項前段、第11條前段0 、第28條、（修正前）
第56條、第55條、第47條第1 項、第38條第1 項第1 款，判決如
主文。
本案經檢察官己○○到庭執行職務。
中　　華　　民　　國　　96　　年　　6　　月　　29　　日
                  刑事第十五庭  審判長法  官 唐照明
                                      法  官 文昌
                                      法　官 梁淑美
以上正本證明與原本無異。
如不服本判決，應於收受送達後10日內向本院提出上訴書狀。
中　　華　　民　　國　　96　　年　　6 　　月　　29　　日
 　　　　　　　　　　　　　　　       書記官 林麗文
附錄本案論罪法條：
毒品危害防制條例第4條
製造、運輸、販賣第一級毒品者，處死刑或無期徒刑；處無期徒
刑者，得併科新臺幣1 千萬元以下罰金。
製造、運輸、販賣第二級毒品者，處無期徒刑或7 年以上有期徒
刑，得併科新臺幣7 百萬元以下罰金。
製造、運輸、販賣第三級毒品者，處5 年以上有期徒刑，得併科
新臺幣5 百萬元以下罰金。製造、運輸、販賣第四級毒品者，處
3 年以上10年以下有期徒刑，得併科新臺幣3 百萬元以下罰金。
製造、運輸、販賣專供製造或施用毒品之器具者，處1 年以上7
年以下有期徒刑，得併科新臺幣1 百萬元以下罰金。
前五項之未遂犯罰之。
附表
┌──┬──────┬───────┬─────┬────┬───────┐
│編號│時間        │販出毒品內容及│販賣所得  │販出對象│交付毒品地點  │
│    │            │數量、價格    │          │        │              │
├──┼──────┼───────┼─────┼────┼───────┤
│1   │94年8 月28日│MDMA共2 顆（1 │合計800 元│庚○○  │高雄市苓雅區仁│
│    │中午12時27分│顆賣400 元）  │          │        │義街21號3 樓之│
│    │至中午12時56│              │          │        │5 丙○○租屋處│
│    │分許        │              │          │        │附近之仁義街與│
│    │            │              │          │        │興中路口      │
├──┼──────┼───────┼─────┼────┼───────┤
│2   │94年8 月28日│MDMA共2 顆，合│合計800 元│庚○○  │同上          │
│    │下午5 時35分│計800 元（1 顆│          │        │              │
│    │至晚上6 時08│賣400 元）    │          │        │              │
│    │分許        │              │          │        │              │
├──┼──────┼───────┼─────┼────┼───────┤
│3   │94年8 月28日│MDMA1 顆（1 顆│合計2900元│甲○○  │高雄市苓雅區仁│
│    │晚上9 時24分│賣500 元）及愷│          │        │義街21號3 樓之│
│    │至晚上9 時37│他命2 公克（1 │          │        │5 丙○○租屋處│
│    │分許        │公克賣1200元）│          │        │附近之興中路與│
│    │            │              │          │        │中山路口      │
├──┼──────┼───────┼─────┼────┼───────┤
│4   │94年8 月28日│MDMA共2 顆（1 │合計800 元│庚○○  │高雄市苓雅區仁│
│    │晚上9 時38分│顆賣400 元）  │          │        │義街21號3 樓之│
│    │許          │              │          │        │5 丙○○租屋處│
│    │            │              │          │        │附近之仁義街與│
│    │            │              │          │        │興中路口      │
├──┼──────┼───────┼─────┼────┼───────┤
│5   │94年8 月31日│愷他命1 公克，│合計1200元│丁○○  │高雄市苓雅區仁│
│    │凌晨3時08分 │（1 公克賣1200│          │        │義街21號3 樓之│
│    │            │元）          │          │        │5 丙○○租屋處│
│    │            │              │          │        │樓下          │
│    │            │              │          │        │              │
└──┴──────┴───────┴─────┴────┴───────┘
